【裁判字號】    89,訴,1011
【裁判日期】    891128
【裁判案由】    清償借款
【裁判全文】
臺灣屏東地方法院民事判決                            八十九年度訴字第一○一一號
    原        告  甲○○
                          身分.
                          男  .
    被        告  丙○○  住屏.
                          身分.
                          男  .
    兼訴訟代理人  乙○○  住高.
                          身分.
                          男  .
右當事人間請求清償借款事件，本院判決如左：
    主    文
被告應連帶給付原告新台幣壹佰萬元，及自民國八十六年八月十四日起至清償日止，
按年息百分之五計算之利息，並依每新台幣壹佰元每日新台幣一角計算之違約金。
訴訟費用由被告連帶負擔。
    事    實
甲、原告方面：
一、聲明：求為判決如主文所示。
二、陳述略稱：被告丙○○以其餘被告為連帶保證人，於民國八十三年十一月十四日
    向訴外人林坤能借用新台幣（下同）一百萬元，約定利息按年息百分之五計算，
    逾期未還加計依每壹佰元每日一角計算之違約金。約定清償期為八十六年八月十
    四日償還，並以其所有坐落屏東縣內埔鄉○○段四九八之八號土地及地上建物即
    建號三四四號，即門牌號碼內埔鄉○○段一九八號建物設定一百二十萬元抵押權
    ，詎屆期未償還，後林坤能將上開債權及抵押權於八十九年六月十六日讓與原告
    ，原告並於同日以存證信函為讓與之通知，原告遂向屏東縣潮州地政事務所為抵
    押權移轉之登記，屢向被告催討，均置之不理，本利迄未清償，為此提起本件訴
    訟。
三、證據：提出他項權利證書、抵押權設定契約書、約定書、本票、存證信函影本各
    乙件、戶籍謄本等為證。
乙、被告方面：
一、聲明：請求判決駁回原告之訴，訴訟費用由原告負擔。
二、陳述略稱：
    對原告主張被告丙○○以其餘被告為連帶保證人，於民國八十三年十一月十四日
    向訴外人林坤能借用一百萬元，約定利息按年息百分之五計算，逾期未還依每壹
    佰元每日一角計算之違約金。約定清償期為八十六年八月十四日償還，並以其所
    有坐落屏東縣內埔鄉○○段四九八之八號土地及地上建物即建號三四四號，即門
    牌號碼內埔鄉○○段一九八號建物設定一百二十萬元抵押權之事實不爭執，惟辯
    稱林坤能如何讓與債權，被告等不知，且系爭債權抵押權及上開本票均已裁定，
    原告不能重複請求云云置辯。
三、證據：無。
    理    由
甲、程序方面：
    本件被告乙○○住高雄市○鎮區○○街七八六號五樓，惟被告丙○○到庭無異議
    為本案言詞辯論，依民事訴訟法第二十五條規定，本院自有管轄權，合先敘明。
乙、本件原告起訴主張：被告丙○○以其餘被告為連帶保證人，於八十三年十一月十
    四日向訴外人林坤能借用一百萬元，約定利息按年息百分之五計算，逾期未還依
    每壹佰元每日一角計算之違約金。約定清償期為八十六年八月十四日償還，並以
    其所有坐落屏東縣內埔鄉○○段四九八之八號土地及地上建物即建號三四四號，
    即門牌號碼內埔鄉○○段一九八號建物設定一百二十萬元抵押權，詎屆期未償還
    ，後林坤能將上開債權及抵押權於八十九年六月十六日讓與原告，原告並於同日
    以存證信函為讓與之通知，原告遂向屏東縣潮州地政事務所為抵押權移轉之登記
    ，屢向被告催討，均置之不理，本利迄未清償，為此提起本件訴訟。被告則以：
    對原告主張被告丙○○以其餘被告為連帶保證人，於民國八十三年十一月十四日
    向訴外人林坤能借用一百萬元，約定利息按年息百分之五計算，逾期未還依每壹
    佰元每日一角計算之違約金。約定清償期為八十六年八月十四日償還，並以其所
    有坐落屏東縣內埔鄉○○段四九八之八號土地及地上建物即建號三四四號，即門
    牌號碼內埔鄉○○段一九八號建物設定一百二十萬元抵押權之事實不爭執，惟辯
    稱林坤能如何讓與債權，被告等不知，且系爭債權抵押權及上開本票均已裁定，
    原告不能重複請求云云置辯。
丙、原告主張被告丙○○以其餘被告為連帶保證人，於八十三年十一月十四日向訴外
    人林坤能借用一百萬元，約定利息按年息百分之五計算，逾期未還依每壹佰元每
    日一角計算之違約金。約定清償期為八十六年八月十四日償還，並以其所有坐落
    屏東縣內埔鄉○○段四九八之八號土地及地上建物即建號三四四號，即門牌號碼
    內埔鄉○○段一九八號建物設定一百二十萬元抵押權，詎屆期未償還之事實，業
    據被告自認，此部分堪信為真實；本件之爭執點在於訴外人債權讓與原告時是否
    通知被告，及系爭債權抵押權及上開本票均已裁定，原告可否重複請求。按原告
    就上開債權讓與之通知，業據其提出屏東中正路郵局一八七號存證信函及回執為
    證，且於本院八十九年十一月十四日言詞辯論時再補行通知，其債權讓與之通知
    即為合法；次者，系爭債權為消費借貸債權，與上開本票及拍賣抵押物裁定為各
    別之執行名義，且法律上並未禁止債權人就各種法律關係取得執行名義，故債務
    人抗辯顯不可採，原告主張之事實堪信為真實。
丁、從而，原告依消費借貸及連帶保證契約請求被告連帶給付壹佰萬元，及自八十六
    年八月十四日起至清償日止，按年息百分之五計算之利息，並依每壹佰元每日一
    角計算之違約金，為有理由，應予准許。
結論：
    本件原告之訴為有理由，依民事訴訟法第三百八十五條第一項前段、八十五條第
    二項，判決如主文。
中      華      民      國    八十九      年    十一    月    二十八    日
                                    臺灣屏東地方法院民事第一庭
~B法      官  李芳南
右為正本係照原本作成。
如對本判決上訴，須於判決送達後廿日內向本院提出上訴狀。
~B法院書記官  許水生
中      華      民      國    八十九      年    十一    月    二十八    日


司法院資訊處製作；財團法人民間司法改革基金會備份。
